# 政府划拨土地能否转投资性房地产处理

提问人：hylanda 时间：2017-12-22 15:24:22
请教版主及各位老师：在政府划拨土地持有用途发生改变的情况下能否转为投资性房地产处理？土地使用权类型为出让，持有用途发生改变是否需要有除会计准则规定的存货转投资性房地产的条件外其他情况？

回答人：chenyiwei
如果土地性质已经变为出让，且持有意图满足“投资性房地产”的判断标准的，可以转为投资性房地产。但要注意：实务中单独的土地作为投资性房地产的案例很少，应谨慎处理，特别关注是否属于闲置土地，是否可能利用公允价值模式操纵利润等。